【裁判字號】    95,訴,1545
【裁判日期】    951013
【裁判案由】    毒品危害防制條例
【裁判全文】
臺灣桃園地方法院刑事判決              95年度訴字第1545號
公  訴  人  台灣桃園地方法院檢察署檢察官
被      告  甲○○
                      號8樓
指定辯護人  本院公設辯護人彭詩雯
上列被告因違反毒品危害防制條例案件，經檢察官提起公訴（95
年度毒偵字第1760號、第2945號），被告於準備程序進行中，就
被訴事實為有罪之陳述，經告知簡式審判程序意旨，聽取當事人
意見後，本院裁定由受命法官獨任進行簡式審判程序，檢察官復
聲請改依協商程序而為判決如下：
    主  文
甲○○連續施用第一級毒品，累犯，處有期徒刑拾壹月。
    事實及理由
一、犯罪事實：
    甲○○前因違反毒品危害防制條例案件，經本院分別於民國
    92年10月24日以92年度訴字第1167號判處有期徒刑7 月（連
    續施用第一級毒品部分）、6 月（連續施用第二級毒品部分
    ），應執行有期徒刑1 年確定；又因違反毒品危害防制條例
    案件，經本院於93年8 月16日以93年桃簡字第302 號判處有
    期徒刑6 月確定；再因違反毒品危害防制條例案件，經本院
    於93年9 月13日以93年度訴字第1087號判處有期徒刑10月確
    定。上開6 月與10月徒刑部分，經本院裁定應執行有期徒刑
    1 年2 月。其中應執行有期徒刑1 年部分，甫於94年4 月24
    日執行完畢，並接續執行有期徒刑1 年2 月部分，迨於94年
    11月10日縮短刑期假釋出監。又甲○○另因施用毒品案件，
    經本院以91年度毒聲字第1362號裁定送勒戒處所觀察、勒戒
    後，認有繼續施用毒品傾向，再經該院以92年度毒聲字第18
    14號裁定令入戒治處所施以強制戒治1 年，於92年12月11日
    停止戒治出所，並於93年7 月8 日執行期滿。詎仍未警惕，
    復基於施用第一級毒品之概括犯意，分別於95年2 月27日及
    95年4 月19日採尿時起回溯26小時內之某時，在桃園縣內某
    不詳處所，連續施用第一級毒品海洛因。嗣經台灣桃園地方
    法院檢察署觀護人分別於95年2 月27日及95年4 月19日依法
    通知其到場採尿送驗，結果呈海洛因於人體代謝後之嗎啡陽
    性反應，始查悉上情。案經台灣桃園地方法院檢察署檢察官
    主動檢舉偵查起訴。
二、證據：
  (一)被告甲○○於本院審理時之自白。
  (二)台灣桃園地方法院檢察署受保護管束人尿液檢體監管紀錄表
    二紙。台灣尖端先進生技醫藥股份有限公司濫用藥物檢驗報
    告二紙。
  (三)臺灣高等法院被告全國前案紀錄表。
三、按行為後，法律有變更者，適用行為時之法律。但行為後之
    法律有利於行為人者，適用最有利於行為人之法律，現行刑
    法第2 條第1 項定有明文。本件被告行為後，刑法第56條關
    於連續犯之規定業於94年2 月2 日修正刪除，於95年7 月1
    日生效，同時並修正刑法第47條關於累犯要件規定，此等修
    正均已影響行為人之實質刑罰法律效果，自屬刑法第2 條之
    「法律變更」，應依刑法第2 條第1 項之規定比較新舊法對
    於行為人有利或不利之狀況加以適用：(一)依修正前之規定，
    出於概括犯意之獨立數行為間，因其犯意同一，所犯罪名相
    同，為連續犯之裁判上1 罪，應依修正前刑法第56條規定論
    以1 罪，並加重其刑，惟依修正後之規定，因已刪除連續犯
    之規定，則對各獨立之數行為，即應以數罪併罰論處。查本
    件被告於修正施行前所犯之多次施用第一級毒品海洛因，時
    間緊接，觸犯構成要件相同之罪名，顯然出於概括犯意反覆
    為之，依修正施行前刑法第56條之規定，均為連續犯，應僅
    論以一罪，並得加重其刑至2 分之1 ，其最重法定刑為有期
    徒刑7 年6 月，然依修正施行後之刑法，已刪除連續犯之規
    定，原則上即應論處數個施用毒品罪，其刑度經數罪併罰之
    結果，最重法定刑為有期徒刑10年（按行為之實際次數2 次
    加種計算），顯較修正施行前依刑法第56條之規定僅就法定
    刑加重2 分之1 為重。(二)修正後刑法第47條第1 項規定：「
    受徒刑之執行完畢，或一部之執行而赦免後，五年以內故意
    再犯有期徒刑以上之罪者，為累犯，加重本刑至二分之一。
    」，與修正前刑法第47條規定：「受有期徒刑之執行完畢，
    或受無期徒刑或有期徒刑一部之執行而赦免後，五年以內再
    犯有期徒刑以上之罪者，為累犯，加重本刑至二分之一。」
    不同，而依被告之前科紀錄，無論依新舊刑法第47條之規定
    均構成累犯，是修正後之規定並無較有利於被告之情形。從
    而本件以修正施行前刑法第56條論以連續犯之規定較有利於
    被告，依刑法第2 條第1 項前段規定，本件就罪刑之法律適
    用，應整體依修正前刑法之規定。
四、本案犯罪事實，業據被告甲○○於準備程序進行中為有罪之
    陳述，由本院裁定受命法官獨任進行簡式審判程序，復經檢
    察官聲請改依協商程序，經本院指定公設辯護人協助其進行
    協商，當事人雙方於審判外達成協商合意，其合意內容為：
    被告願受有期徒刑10月之科刑宣告。經查，被告之自白，有
    上開證據足認屬實，並與本院認定之事實相符。又被告前因
    施用毒品案件，經法院裁定送觀察、勒戒後，認有繼續施用
    毒品之傾向，復裁定令入戒治處所施以強制戒治，嗣經停止
    強制戒治出所，並於93年7 月8 日執行完畢一節，亦有臺灣
    高等法院被告前案紀錄表1 份在卷可稽，被告於上開強制戒
    治執行完畢釋放後，5 年內再犯本件毒品危害防制條例第10
    條第1 項之罪，依同條例第23條規定，應依法追訴，檢察官
    起訴，即無不合。核被告甲○○所為，係犯毒品危害防制條
    例第10條第1 項施用第一級毒品海洛因罪。被告施用毒品前
    、後持有毒品之行為，為施用毒品行為之當然結果，不另論
    罪。被告前後2 次施用第一級毒品海洛因之犯行，其時間緊
    接，所犯構成要件相同，顯係基於概括犯意反覆所為，為連
    續犯，應依修正前刑法第56條規定論以1 罪，並加重其刑。
    又被告因違反毒品危害防制條例案件，經本院分別於92年10
    月24日以92年度訴字第1167號判處有期徒刑7 月（連續施用
    第一級毒品部分）、6 月（連續施用第二級毒品部分），應
    執行有期徒刑1 年確定，甫於94年4 月24日執行完畢，此有
    台灣高等法院被告前案紀錄表在卷足參。其於上開刑之執行
    完畢後，又故意犯有期徒刑以上之本罪，為累犯，爰依修正
    前第47條規定加重其刑。茲審酌被告有如事實欄所載施用毒
    品之犯罪前科紀錄，此有前揭前案紀錄表可按，其素行非佳
    ，其犯罪行為係戕害自身，犯後坦承犯行，態度尚稱良好等
    一切情狀，上開協商內容尚無不當之處。本案復查無刑事訴
    訟法第455 條之4 第1 項各款所列情形，檢察官聲請改依協
    商程序而為判決，本院爰不經言詞辯論，於協商合意範款圍
    內為協商判決。
五、應適用之法條：刑事訴訟法第273 條之1 第1 項、第455 條
    之2 第1 項、第455 條之4 第2 項、第455 條之8 、第454
    條第2 項，毒品危害防制條例第10第1 項，修正後刑法第2
    條第1 項前段，刑法第11條前段，修正前刑法第56條、第47
    條。
六、協商判決除有刑事訴訟法第455 條之4 第1 項第1 款於本訊
    問程序終結前，被告撤銷協商合意或檢察官撤回協商聲請者
    ；第2 款被告協商之意思非出於自由意志者；第4 款被告所
    犯之罪非第455 條之2 第1 項所定得以協商判決者；第6 款
    被告有其他較重之裁判上一罪之犯罪事實者；第7 款法院認
    應諭知免刑或免訴、不受理者情形之一，及違反同條第2 項
    「法院應於協商合意範圍內為判決；法院為協商判決所科之
    刑，以宣告緩刑或二年以下有期徒刑、拘役或罰金為限」之
    規定者外，不得上訴。
七、如有前述例外得上訴之情形，又不服本件判決，得自收受判
    決送達之日起10日內，向本院提出上訴書狀，上訴於第二審
    法院。
本案經檢察官許曉微到庭執行職務。
中    華    民    國    95    年    10    月    13    日
                刑事第十一庭法  官  蕭 世 昌
以上正本證明與原本無異。
                            書記官  簡 慧 瑛
中    華    民    國    95    年    10    月    16    日
附錄本件論罪科刑法條：
毒品危害防制條例第10條第1項：
施用第一級毒品者，處六月以上五年以下有期徒刑。


司法院資訊處製作；財團法人民間司法改革基金會備份。
